臺灣臺北地方法院小額民事判決
111年度北小字第2499號
原      告  吳惠華  
訴訟代理人  葉敏杰  
被      告  夏宏燊  

上列當事人間請求損害賠償(交通)事件，本院於中華民國111年6
月22日言詞辯論終結，判決如下︰
    主      文
被告應給付原告新臺幣壹萬肆仟玖佰玖拾貳元，及自民國一百一
十一年二月二十二日起至清償日止，按週年利率百分之五計算之
利息。
原告其餘之訴駁回。
訴訟費用新臺幣壹仟元由被告負擔五分之一，餘由原告負擔。
本判決第一項得假執行。但被告以新臺幣壹萬肆仟玖佰玖拾貳元
為原告預供擔保，得免為假執行。
原告其餘假執行之聲請駁回。
    事實及理由
一、按因侵權行為涉訟者，得由行為地之法院管轄，民事訴訟法
    第15條第1項定有明文。經查，本件侵權行為地在臺北市○○
    區○○路00號，有道路交通事故現場圖可稽（見本院卷第28、
    29頁），本院自有管轄權，合先敘明。
二、原告主張：被告於民國110年2月8日4時51分許，駕駛車牌號
    碼000-0000號營業用小客車(下稱系爭肇事車輛)，行經臺北
    市○○區○○路00號時，因駕駛不慎之過失，致撞及原告所有、
    原告之訴訟代理人甲○○駕駛之車牌號碼000-0000號自用小客
    車（下稱系爭車輛），造成系爭車輛受損，嗣系爭車輛經送
    修後，計支出新臺幣（下同）75,408元（含工資費用15,418
    元、零件費用59,990元），又臺灣新北地方法院110年度重
    簡字第1252號確定判決，認定本件事故原告應負擔30%的肇
    事責任，被告應負擔70%肇事責任，爰請求被告賠償系爭車
    輛之修復費用，為此提起本件訴訟等語，並聲明：㈠被告應
    給付原告75,408元，及自起訴狀繕本送達翌日起至清償日止
    ，按週年利率5%計算之利息。㈡原供擔保，請准宣告假執行
    。
三、被告則以：對於肇事責任有爭執，發生事故當下，原告就跟
    我表示他會賠我車的損失，系爭車輛右前門曾經發生事故受
    損，而且原告只是進行估價，並沒有修車之事實等語，資為
    抗辯，並聲明：駁回原告之訴。
四、本院得心證之理由：
  ㈠本件原告主張被告於上開時、地駕駛系爭肇事車輛，因駕駛
    不慎而撞及系爭車輛，造成系爭車輛受損等情，業據其提出
    與所述相符之估價單、車損照片、道路交通事故資料查詢畫
    面為證（見本院卷第13-23頁），並經本院依職權向臺北市
    政府警察局交通警察大隊調閱道路交通事故初步分析研判表
    、道路交通事故現場圖、道路交通事故補充資料表、A3類道
    路交通事故調查紀錄表、道路交通事故當事人登記聯單、道
    路交通事故照片黏貼紀錄表為憑（見本院卷第27-41頁），
    應認原告之主張應為真實。
  ㈡按因故意或過失，不法侵害他人之權利者，負損害賠償責任
    ，民法第184條第1項前段定有明文。又按紅實線設於路側，
    用以禁止臨時停車，道路交通標誌標線號誌設置規則第149
    條第1項第1款第5目亦定有明文。再按汽車在設有禁止臨時
    停車標誌、標線處所不得臨時停車，且不得併排臨時停車；
    汽車行駛時，駕駛人應注意車前狀況及兩車並行之間隔，並
    隨時採取必要之安全措施，道路交通安全規則第111條第1項
    第3款及第5款、第94條第3項，亦有明定。依甲○○在警詢時
    陳稱：「我沿松壽路西往東方向第2車道行駛，對方駕駛營
    小客TDL-9629臨時停車在第2及第3車道線上，對方併排停車
    ，我要直行，閃避他有擦撞到，我的右側車身與對方左前車
    頭發生碰撞。……」等語(見本院卷第31頁)、被告在警詢時陳
    稱：「我沿松壽路東往西方向第2車道行駛，當時我要靠邊
    停車，所以在第2及第3車道間臨停，我人有在車上，對方駕
    駛自小客AGP-5629沿松壽路東往西方向第2車道行駛，對方
    朝第3車道過來，對方右側車身與我左前車頭碰撞。」等語(
    見本院卷第35頁)，又該路段道路邊緣劃設有紅線(見本院卷
    第37頁照片2、3)，為禁止臨時停車路段，被告竟駕駛系爭
    肇事車輛併排暫停在第2車道（中間車道）與第3車道（外側
    車道）之間，待切入路側臨時停車，顯有妨礙第2車道及第3
    車道之車輛行駛之情，堪認被告有過失；又甲○○駕駛系爭車
    輛行經該處時，既已發現前方有系爭肇事車輛違規併排暫停
    在第2車道與第3車道之間，竟疏於注意，於直行第2車道自
    系爭肇事車輛左側超越時，擦撞系爭肇事車輛左前車頭，應
    認亦有駕駛不慎之過失，本院佐以前揭事證，認被告駕駛系
    爭肇事車輛違規於禁止臨時停車路段臨時停車且併排停車，
    為肇事主因，應負擔70%過失責任，系爭車輛行駛未注意與
    其他車輛保持安全行車間隔，為肇事次因，應負擔30%過失
    責任。
  ㈢次按不法毀損他人之物者，應向被害人賠償其物因毀損所減
    少之價值，為民法第196條所明定。而所謂請求賠償物被毀
    損所減少之價額，得以修復費用為估定標準，但以必要者為
    限，例如修理材料以新品換舊品，應予折舊（參見最高法院
    77年度第9次民事庭會議決議）。經查，原告主張系爭車輛
    必要修繕費用包括工資費用15,418元、零件費用59,990元等
    情，業據其提出估價單為證（見本院卷第13-17頁），依前
    揭說明，系爭車輛之修復既以新零件更換被毀損之舊零件，
    自應將零件折舊部分予以扣除。而依行政院所頒「固定資產
    耐用年數表」及「固定資產折舊率表」之規定，自用小客車
    之耐用年數為5年，依定率遞減法每年折舊369/1000，且固
    定資產提列折舊採用定率遞減法則者，以1年為計算單位，
    其使用期限未滿1年者，按實際使用之月數相當於全年之比
    例計算之，不滿1月者，以1月計，其最後1年之折舊額，加
    歷年折舊累計額，其總和不得超過該資產成本原額之9/10。
    準此，系爭車輛出廠日為103年6月，有道路交通事故充資料
    表足憑（見本院卷第30頁），至事故發生日即110年2月8日
    止，實際使用年數已逾5年，故系爭車輛零件費用扣除折舊
    後之費用為5999元（計算式：59990×10%＝5999，元以下四捨
    五入），並加計工資費用15,418元，原告得請求之車輛修復
    費用應為21,417元（計算式：5999＋15418＝21417）。
  ㈣復按損害之發生或擴大，被害人與有過失者，法院得減輕賠
    償金額或免除之，民法第217條第1項定有明文。本件經考量
    兩造過失之輕重，認原告應負擔30%過失責任，被告應負擔7
    0%過失責任，已如前述，是原告所受損害即應扣除30%賠償
    責任，經扣除後，原告得請求賠償金額為14,992元【計算式
    ：21417×（1-30%）＝14992，元以下四捨五入】。
  ㈤末按遲延之債務，以支付金錢為標的者，債權人得請求依法
    定利率計算之遲延利息；應付利息之債務，其利率未經約定
    ，亦無法律可據者，週年利率為百分之五；給付無確定期限
    者，債務人於債權人得請求給付時，經其催告而未為給付，
    自受催告時起，負遲延責任。其經債權人起訴而送達訴狀，
    或依督促程序送達支付命令，或為其他相類之行為者，與催
    告有同一之效力，民法第233條第1項前段、第203條、第229
    條第2項分別有明文規定。本件原告之請求，核屬無確定期
    限之給付，自應經原告催告未為給付，被告始負遲延責任。
    準此，原告請求被告給付自起訴狀繕本送達翌日即111年2月
    22日（見本院卷第99頁）起至清償日止，按週年利率5%計算
    之利息，核無不合，併予准許。
五、綜上所述，原告據以提起本訴，請求被告給付14,992元，及
    自起訴狀繕本送達翌日即111年2月22日起至清償日止，按週
    年利率5%計算之利息，為有理由，應予准許，逾此範圍之請
    求為無理由，應予駁回。
六、本件原告勝訴部分係小額程序為被告敗訴之判決，依民事訴
    訟法第436條之20規定，應依職權宣告假執行，並依同法第3
    92條第2項之規定，依職權宣告被告預供擔保，得免為假執
    行。至原告敗訴部分，其假執行之聲請則失所附麗，應併予
    駁回。
七、本件事證已臻明確，兩造其餘攻擊防禦方法及證據，核與判
    決之結果，不生影響，爰不一一論列，併此敘明。
八、訴訟費用負擔之依據：民事訴訟法第79條。按適用小額訴訟
    程序事件法院為訴訟費用之裁判時，應確定其費用額，民事
    訴訟法第436條之19定有明文，爰確定本件訴訟費用額如主
    文第3項所示。
中　　華　　民　　國　　111 　年　　7 　　月　　5 　　日
                  臺北簡易庭    法  官  葉藍鸚
訴訟費用計算書
項        目             金   額（新臺幣）        備  註
第一審裁判費   　 　　   1,000元
合　　　　計　　　       1,000元
附錄：
一、民事訴訟法第436條之24第2項：　　
　　對於小額程序之第一審裁判上訴或抗告，非以其違背法令為
    理由，不得為之。
二、民事訴訟法第436條之25：　　
　　上訴狀內應記載上訴理由，表明下列各款事項：
    ㈠原判決所違背之法令及其具體內容。
    ㈡依訴訟資料可認為原判決有違背法令之具體事實。
以上正本係照原本作成。
如不服本判決，須以違背法令為理由，應於判決送達後20日內向
本庭提出上訴狀（須按他造當事人之人數附繕本）。如委任律師
提起上訴者，應一併繳納上訴審裁判費。
中　　華　　民　　國　　111 　年　　7 　　月　　5 　　日
                                書記官  翁嘉偉